【裁判字號】    98,簡上,34
【裁判日期】    980715
【裁判案由】    詐欺
【裁判全文】
臺灣臺南地方法院刑事判決              98年度簡上字第34號
上  訴  人  臺灣臺南地方法院檢察署檢察官
被      告  丙○○
上列上訴人因詐欺案件，不服本院97年度簡字第3266號中華民國
98年1月6日第一審判決（檢察官聲請及移送併辦案號：97年度偵
字第12452號、97年度偵字第13990號、97年度偵字第15890號）
，提起上訴，於上訴審理期間，並經檢察官移送併辦（97年度偵
字第16207號），本院管轄之第二審合議庭判決如下：
    主  文
上訴駁回。
    事實及理由
一、按被告合法傳喚，無正當之理由不到庭者，得不待其陳述，
    逕行判決；刑事訴訟法第371條有所明文；而上述規定，於
    簡易判決之上訴程序準用之，刑事訴訟法第455條之1第3項
    亦有規定；查本件被告，前經本院於民國98年5月19日寄存
    送達、合法傳喚其到庭進行審理程序，有本院送達證書1份
    在卷可據，被告即上訴人於審理期日卻無正當理由而未到庭
    ，本院自得依據上述規定，不待被告即上訴人陳述，逕行判
    決，合先敘明。
二、按現行刑事訴訟法為保障被告之反對詰問權，排除具有虛偽
    危險性之傳聞證據，以求實體真實之發見，於該法第159條
    第1項明定被告以外之人於審判外之言詞或書面陳述，除法
    律有規定者外，不得作為證據。又被告以外之人於審判外之
    陳述，雖不符前四條之規定（即刑事訴訟法第159條之1至同
    條之4），而經當事人於審判程序同意作為證據，法院審酌
    該言詞陳述或書面陳述作成時之情況，認為適當者，亦得為
    證據；當事人、代理人或辯護人於法院調查證據時，知有第
    159條第1項不得為證據之情形，而未於言詞辯論終結前聲明
    異議者，視為有前項之同意，刑事訴訟法第159條之5定有明
    文。本件檢察官、被告並未就卷內證據資料之證據能力有所
    爭執，且迄於言詞辯論終結前，均未主張有刑事訴訟法第15
    9條第1項不得為證據之情形，是應認已同意卷內證據均得作
    為證據，且經本院審酌後，認無不適當之情形，應認本案調
    查之卷內證據均有證據能力，合先敘明。
三、本院審理結果，認第一審簡易判決認事、用法及量刑均無不
    當，應予維持，並引用第一審簡易判決書及檢察官聲請簡易
    處刑書、移送併辦意旨書記載之事實、證據及理由（如附件
    ）。
四、原審以被告罪證明確，依刑事訴訟法第449條第1項前段、第
    454條第2項，刑法第28條、第339條第1項、第41條第1項段
    ，刑法施行法第1條之1之規定，量處如原判決主文所示之刑
    ，本院經核原判決認事用法，並無不合，量刑亦稱妥適。上
    訴人之上訴意旨略以：被告收受被害人丁○○匯款後，迄未
    交付被害人急於使用於公務之相機，致被害人金錢損失與公
    務延滯，亦未賠償被害人所受之損害新台幣（以下同）18,0
    00元，顯見被告毫無悔意，惡性重大，認原審量刑太輕云云
    。經查，本件被告之犯罪事實，業據被害人戊○○、甲○○
    、丁○○、己○○於警詢中證述在卷，而詐欺集團使用之帳
    戶，係被告所提供，被告復曾擔任車手前往提款，分別於永
    康大橋郵局提領80,000元，於東寧路郵局提領4,400元之事
    實，亦據被告於警詢及偵查中陳述在卷，此外，復有中華郵
    政股份有限公司臺南新義郵局00000000000000號帳戶及京城
    商業銀行000000000000號帳戶之開戶資料、客戶交易明細表
    、被害人匯款單、東寧路郵局監視器錄影光碟、大橋郵局郵
    政存簿儲金提款單在卷可稽，足認被告確有詐欺取財之犯行
    ，要足認定；而原審判決以被告提供其金融帳戶予詐騙集團
    使用，並進而擔任車手工作，提領被害人遭詐騙所匯之金錢
    ，核被告所為，係犯刑法第339條第1項之詐欺取財罪，被告
    與詐騙集團所屬成員，就上開詐欺取財犯行，有犯意之連絡
    及行為之分擔，均為共同正犯，復依刑法第57條之規定，審
    酌被告犯行之嚴重性，被害人受害之程度及被告所犯本案之
    其他一切情狀，而為妥適量刑，判決有期徒刑5月，並諭知
    易科罰金之折算標準，原審判決並無違誤；上訴人之上訴意
    旨雖指摘原審判決量刑太輕云云，並無理由，上訴人之指摘
    ，核無可採。是以，上訴人以上述理由提起上訴，自應予駁
    回。
五、另本院審理中檢察官移送併辦意旨略以：被告明知將其所有
    之帳戶提供予不特定之第三人使用，將使該帳戶成為詐騙集
    團存取詐騙款項之用，仍基於縱使他人持其所請領之金融機
    構帳戶作為存取詐取款項之用，亦不違背其本意之不確定故
    意，於民國97年7月22日前某日，將其中華郵政股份有限公
    司臺南新義郵局00000000000000號帳戶，以不詳代價售予真
    實姓名年籍不詳之人，嗣該人及其所屬詐欺集團成員取得上
    開帳戶後，即意圖為自己不法之所有，透過電腦及網際網路
    ，在雅虎奇摩拍賣網站上刊登不實出售HTC P3700手機訊息
    ，致被害人甲○○陷於錯誤，下標購買商品，並於97年7月
    22日10時14分許，依指示匯款18,000元至被告上開帳戶內，
    嗣被害人甲○○察覺有異，而報警循線查獲，因認被告涉有
    刑法第30條、第339條第1項之幫助詐欺取財罪嫌等語。經查
    ，本院審理中檢察官所移送併辦之上述犯罪事實，與檢察官
    於原審聲請簡易判決處刑之犯罪事實，有想像競合之裁判上
    一罪關係，且經原審併予判決在案，是本院於本件上訴程序
    ，自得就檢察官移送併辦部分，併予審理，且審理後認不影
    響原審判決之正確性，在此敘明。
據上論斷，應依刑事訴訟法第455條之1第1項、第3項、第368條
、第373條，判決如主文。
本案經檢察官乙○○到庭執行職務。
中    華    民    國    98    年    7    月    15    日
                  刑事第八庭    審判長法  官  洪士傑
                                      法  官  許蕙蘭
                                      法  官  陳杰正
以上正本證明與原本無異。
不得上訴。
                                      書記官  曾郁芳
中    華    民    國    98    年    7    月    16    日


司法院資訊處製作；財團法人民間司法改革基金會備份。
